【裁判字號】    89,親,4
【裁判日期】    890726
【裁判案由】    否認婚生子女
【裁判全文】
臺灣彰化地方法院民事判決  八十九年度親字第四號
    原      告  乙○○
    訴訟代理人  吳天富律師
    被      告  甲○○
    兼訴訟代理人丙○○
右當事人間請求否認婚生子女事件，本院判決如左：
    主      文
確認被告甲○○非原告之子。
訴訟費用由被告負擔。
    事      實
甲、原告方面：
  一、聲明：如主文第一項所示。
  二、陳述：
    (一)按妻之受胎，係在婚姻關係存續中，推定其所生子女為婚生子女。如夫能證明
      於受胎期間內，未與妻同居者，得提起否認之訴，但應於知悉子女出生之日起
      ，一年內為之，民法第一千零六十三條定有明文。查被告甲○○於八十八年九
      月二十五日出生，雖在其生母即被告丙○○與原告婚姻關係（原告與被告丙○
      ○於八十四年十一月十七日結婚）存續中所出生，惟查原告與被告甲○○之生
      母，在被告甲○○之受胎期間，確未有同居之事實，要無可疑，原告於日前，
      始悉被告甲○○於彰化縣大村鄉出生情事，爰依民事訴訟法第五百八十九條規
      定，提起本訴。
    (二)對法務部調查局所為親子關係之鑑定報告無意見。被告甲○○係由被告丙○○
      與訴外元董昭欣所生。
  三、證據：提出戶籍謄本一件為證，並聲請由法務部調查局作親子關係鑑定。
乙、被告方面：
  一、聲明：同意原告之請求。
  二、陳述：自認原告主張之事實為真正。對法務部調查局所作之親子關係鑑定報告
      無意見。
     理      由
一、原告主張之右開事實，並據其提出戶籍謄本一件為證，且被告甲○○與訴外人董
    昭欣之親子關係經函請法務部調查局鑑結果，認被告甲○○之各項ＤＮＡ型別與
    董昭欣之相對應型別均無予盾，因此認為被告甲○○與董昭欣二者間有親子可能
    （機率為百分之九十九以上）存在一等親直系血緣關係，此有法務部調查局八十
    九年六月十六日陸(四)字第八九一三０九六二號鑑定通知書一件附卷可稽，復為
    被告所自認。自堪認原告之主張為真正。
二、按妻之受胎，係在婚姻關係存續中者，推定其所生子女為婚生子女。前項推定，
    如夫妻之一方能證明妻非自夫受胎者，得提起否認之訴，民法第一千零六十三條
    定有明文。本件原告與被告丙○○既係在婚姻關係存續中，依據上開規定，被告
    甲○○自應推定為原告與被告丙○○之婚生子女。是被告甲○○，既非原告之子
    ，則原告訴請否認被告甲○○為其子，依據上開規定，即為有理由，應予准許。
三、結論：本件原告之訴為有理由，依民事訴訟法第七十八條、第八十五條第一項前
    段、判決如主文。
中      華      民      國    八十九    年      七      月    二十六    日
                                        臺灣彰化地方法院民事第二  庭
~B法      官  何志通
右為正本係照原本作成
如對本判決上訴須於判決送達後廿日內向本院提出上訴狀
中      華      民      國    八十九    年      七      月    二十七    日
~B法院書記官  林文斌


司法院資訊處製作；財團法人民間司法改革基金會備份。
